# 拟注入上市公司的资产作价问题——成本法的评估值低于收入法的评估值，以谁为准？

提问人：xi_an 时间：2013-01-15 14:57:56
每股的价格都是锁定的，一般是董事会（或股东大会）决议前 20 个交易日股票交易均价，如果注入资产作价越高，获得的股份数量也越多，对交易对方（一般是大股东或其关联人）来说当然作价越高越好。 是不是由于该事项需要股东大会决议通过，且关联股东回避表决，可能顾忌其他投资者不买账，刻意选择作价较低的收益法评估结果，以求方案顺利通过?

回答人：chenyiwei
有这样的考虑，另外也有顺利过会的考量。此外，从会计理论上说，如果收益法评估值低于成本法评估值，则意味着如果以成本法评估值成交，后续就存在计提减值准备的风险，这一点对其他股东和监管者而言可能都难以接受。